【裁判字號】    95,毒抗,414
【裁判日期】    950908
【裁判案由】    毒品危害防制條例
【裁判全文】
臺灣高等法院刑事裁定                 95年度毒抗字第414號
抗  告  人  台灣板橋地方法院檢察署檢察官
被      告  甲○○
上列抗告人因被告違反毒品危害防制條例案件，不服台灣板橋地
方法院95年度毒聲字第1338號，中華民國95年7月31日裁定（聲
請案號：台灣板橋地方法院檢察署95年度聲觀字第975號），提
起抗告，本院裁定如下：
    主  文
原裁定撤銷，發回台灣板橋地方法院。
    理  由
一、本件檢察官聲請意旨略以：被告甲○○基於施用第一級毒品
    海洛因之犯意，於民國95年5月1日為警採尿前回溯26小時內
    某時，在不詳地點，施用海洛因一次。嗣於95年5月1日16時
    30分許為警查獲，被告雖否認上揭犯行，惟查被告為警所採
    集尿液經送檢驗後，呈鴉片類陽性反應，有台灣檢驗科技股
    份有限公司出具之濫用藥物檢驗報告附卷可稽，被告所辯不
    足採信，其施用毒品犯行堪予認定。爰依毒品危害防制條例
    第20條第1項、觀察勒戒處分執行條例第3條第1項規定，聲
    請將被告送勒戒處所觀察、勒戒。
二、原裁定以本件被告同一施用毒品犯罪事實，前經聲請人於95
    年5月1日聲請裁定送觀察、勒戒，經實體審理後，認並無證
    據可資證明被告有施用毒品之情事，於同日以95年度毒聲字
    879號裁定駁回聲請，並已確定在案，具實質之確定力，有
    該裁定書在卷可證。是本件就同一案件，重行向原審法院聲
    請裁定，違反一事不再理之原則，聲請人聲請，為無理由，
    予以駁回，固非無見。
三、經查：本件95年度毒聲字第1338號案（以下簡稱後案）檢察
    官認被告涉犯施用第一級毒品時間係95年5月1日16時30分為
    警查獲被告後採尿時回溯26小時之內某時，即95年4月30日
    凌晨起至同年5月1日16時30分間某時，並有台灣檢驗科技股
    份有限公司出具之尿液檢驗報告扣案可稽。而另案之95年度
    毒聲字第879號（以下簡稱前案），檢察官係認被告施用第
    一級毒品之時間則為95年5月1日，並無尿液之檢驗報告，以
    被告自白為聲請論據，原審法院因而駁回其聲請。有各該聲
    請書及刑事裁定在可稽。則前後兩案被告施用毒品時間並不
    完全相同，且前案被告自白施用毒品，惟無尿液檢驗報告，
    後案被告否認施用毒品，但檢驗尿液有毒品反應，則兩案是
    否為同一案件，尚有疑義。檢察官抗告意旨，指摘原裁定不
    當，尚非全無理由，應由本院將原裁定撤銷發回原法院詳為
    調查後，另為適當之裁定。
四、據上論斷，應依刑事訴訟法第413條，裁定如主文。
中    華    民    國    95    年    9     月    8     日
                  臺灣高等法院刑事第十六庭
                              審判長法  官  葉騰瑞
                                    法  官  黃俊明
                                    法  官  趙功恆
以上正本證明與原本無異。
不得再抗告。
                                    書記官  孫佩琳
中    華    民    國    95    年    9     月    8     日


司法院資訊處製作；財團法人民間司法改革基金會備份。
